# RAHMAT DWI MARDIYANTO



### TENTANG SAYA

Saya merupakan lulusan D3 Teknik Mesin tahun 2023 di Universitas Sebelas Maret Surakarta. Pengalaman saya pernah melakukan kerja praktik di CV. Sampoerna Prima Gemilang yang bergerak dalam bidang mesin pendingin. Tugas kerja praktik saya yaitu mendesain mesin pendingin menggunakan sofware solidwoks. Saya adalah seorang yang suka mencoba hal-hal baru dengan itu akan menambah pengalaman saya. Mencari pengalaman adalah prinsip hidup saya, dengan banyak pengalaman akan mempermudah kita bisa beradaptasi dilingkungan baru. Saya mampu bekerja secara individu maupun kelompok.

#### PENGALAMAN

2016 - 2017

Pengurus OSIS SMP N1 Kebakkramat
 Sekbid ketaqwaan tuhan yang maha esa

**Juli 2022 - September 2022** 

 Kerja Praktik di CV. Sampoerna Prima Gemilang

2022 - 2023

 UKM Bengawan Unmanned Vehicle Team
 UNS
 Divisi body design & manufaktur team electric
 naval

Februari 2023 - Juni 2023

Asisten praktimum teknik pembentukan

#### KONTAK



0857-2809-9682



0857-2809-9682

## PENDIDIKAN

2020 - 2023
Universitas Sebelas Maret
Surakarta
D3 Teknik Mesin
2017 - 2020
SMA N Kebakkramat
Jurusan IPA
2014 - 2017
SMP N1 Kebakkramat
2008 - 2014

#### KESUKAAN

SDN 02 Banjarharjo

- 1. Joging
- 2. Volly
- 3. Bersepeda

#### KEAHLIAN

- Menggambar desain 2D&3D
- Solidworks
- Manufaktur
- Mengoperasikan
   Microsoft Office (Word, Excel, Power Point)